# 求审计执业准则(2010)的英文版

提问人：GLENCPA 时间：2012-10-10 09:41:01
求助准则英文版本

回答人：chenyiwei
据说有正式的英文翻译，可能已经出书，但我没有见到过，建议到网上书店搜索一下看看。 由于执业准则 2010 版中的审计准则部分基本上是按照明晰计划完成后的ISA翻译过来的，所以这些准则的英文版预计与ISA的英文版应该差异不大。